臺灣新北地方法院板橋簡易庭小額民事判決
111年度板小字第706號
原      告  華南商業銀行股份有限公司

法定代理人  張振芳  
訴訟代理人  涂雲傑  
            邱偉峰  
被      告  黃柏維  
上列當事人間請求給付信用卡帳款事件，本院於中華民國111年3
月28日言詞辯論終結，判決如下：
    主      文
被告應給付原告新臺幣貳萬肆仟壹佰叁拾陸元，及其中新臺幣貳
萬叁仟肆佰零陸元自民國一一○年八月八日起至清償日止，按週
年利率百分之十五計算之利息。
訴訟費用新臺幣壹仟元由被告負擔。
本判決得假執行。
    事實及理由
一、原告主張：緣被告黃柏維前於民國106年11月7日向原告申請
    使用原告發行之信用卡，簽訂約定條款，經原告核准消費額
    度為新臺幣(下同）30,000元整，並挈給信用卡（卡號：000
    0000000000000、0000000000000000)在案。依上開被告與原
    告之約定條款第14條、第15條約定被告應按期給付原告各項
    帳款，逾期未為給付即應按年利率15%計付收利息。依約被
    告即得於財團法人聯合信用卡處理中心之特約商店記帳消費
    ，但應於次月繳款戴止日前向原告清償。詎被告未依約繳款
    ，原告遂於110年8月5日依據約定條款第21條、22條規定停
    止被告使用信用卡，其債務業經視為全部到期。茲被告至11
    0年8月7日止使用前揭信用卡簽帳消費或預借現金，並經原
    告墊付該消費帳款或現金金額共計24,136元整，雖經原告屢
    為催討，迄未清償。爰依兩造間信用卡使用契約起訴求命被
    告給付等語，並聲明如主文第1項所示。
二、被告於本院111年3月28日言詞辯論期日就本件訴訟標的認諾
    （見本院卷第60頁）。
三、本件原告主張之事實，業據其提出與其所述相符之華南銀行
    信用卡墊款本金、利息、費用明細表、華南銀行信用卡申請
    書及約定條款等件為證（見本院卷第15-39頁）。按當事人
    於言詞辯論時為訴訟標的之捨棄或認諾者，應本於其捨棄或
    認諾為該當事人敗訴之判決，民事訴訟法第384條定有明文
    ，查被告於111年3月28日本院言詞辯論時就本件訴訟標的認
    諾（見本院卷第60頁），揆諸前揭規定，本院即應本於該認
    諾為被告敗訴之判決。從而，原告請求被告給付如主文第1
    項所示，為有理由，應予准許。
四、本件係就民事訴訟法第436條之8第1項訴訟適用小額程序所
    為被告敗訴之判決，爰依民事訴訟法第436條之20規定，職
    權宣告假執行。
五、訴訟費用負擔之依據：民事訴訟法第78條。本件訴訟費用額
    ，依後附計算書確定如主文所示之金額。
中　　華　　民　　國　　111 　年　　3 　　月　　31　　日
                  臺灣新北地方法院板橋簡易庭
                              法  官  吳孟竹
    計    算    書
項        目          金      額（新臺幣）      備    註
第一審裁判費               1,000元
合        計               1,000元
以上為正本係照原本作成。
對於本件判決如有不服，應於收受送達後20日內向本院提出上訴
書狀，上訴於本院合議庭，並按他造當事人之人數附具繕本。當
事人之上訴，非以判決違背法令為理由不得為之，上訴狀應記載
上訴理由，表明下列各款事項：
（一）原判決所違背之法令及其具體內容。
（二）依訴訟資料可認為原判決有違背法令之具體事實。
如未於上訴後20日內補提合法上訴理由書，法院得逕以裁定駁回
上訴。
中　　華　　民　　國　　111 　年　　3 　　月　　31　　日
                              書記官  呂亞馨